臺灣臺南地方法院刑事裁定
111年度聲判字第34號
聲  請  人  黃周英娥
代  理  人  林錫恩律師
被      告  林春錦


上列聲請人因被告過失傷害案件，不服臺灣高等檢察署臺南檢察
分署111年度上聲議字第945號駁回再議之處分（原不起訴處分案
號：臺灣臺南地方檢察署111年度調偵字第833號），聲請交付審
判，本院裁定如下：
    主  文
聲請駁回。
    理  由
一、按告訴人不服上級法院檢察署檢察長或檢察總長認再議為無
    理由而駁回之處分者，得於接受處分書後10日內委任律師提
    出理由狀，向該管第一審法院聲請交付審判；又法院認為交
    付審判之聲請不合法或無理由者，應駁回之（刑事訴訟法第
    258條之1第1項、第258條之3第2項前段參照）。聲請人以被
    告林春錦涉犯刑法第284條前段之過失傷害罪，向臺灣臺南
    地方檢察署（下稱臺南地檢署）提出告訴，經檢察官偵查後
    ，以111年度調偵字第833號為不起訴之處分，聲請人不服，
    向臺灣高等檢察署臺南檢察分署檢察長聲請再議，亦經檢察
    長認再議為無理由，以該署111年度上聲議字第945號駁回再
    議，該駁回之處分書於民國111年5月31日送達聲請人，聲請
    人則於同年6月6日委任律師具狀向本院聲請交付審判，而未
    逾上開10日法定不變期間等節，有前揭臺南地檢署不起訴處
    分書、臺灣高等法院臺南分院檢察署處分書及送達證書、刑
    事交付審判聲請狀及其上本院收狀日期戳章附卷可稽，是本
    件聲請於程序上並無不合，先予敘明。
二、聲請交付審判意旨略以：
㈠、原不起訴處分書以依被告、告訴人及證人黃鈺鈍之警詢供述
    內容，無法確認本件車禍發生經過，且無相關監視器或行車
    紀錄器佐證本件交通事故過程，查無證據足資證明被告於本
    件車禍中確有過失，依罪疑惟輕法理，無法單憑被告所駕自
    用小客車與告訴人所駕駛機車發生碰撞，遽令被告擔負過失
    傷害責任。惟查：
⒈、本件道路交通事故現場圖之刮地痕之方向，應係從最外側車
    道油漬處由左向右斜至Ａ車倒地處，刮地痕應係由右向左斜
    行，明顯與現場照片不符，應係製圖警員所誤植所致，有傳
    訊證人柯柏勳、確認是否誤植之必要。
⒉、按汽車行駛時，駕駛人應注意車前狀況及兩車併行之間隔，
    並隨時採取必要之安全措施，道路交通安全規則第94條第3
    款定有明文。若刮地痕確係誤植，參酌被告自承「我的車子
    有車損」，「我不知道跟哪一部車子發生碰撞」、「碰撞過
    程我完全沒有看到」等語，證人黃鈺純證稱「我只知道後面
    被機車撞上」等語，足認被告確有違反上開規定，未隨時採
    取必要之安全措施與告訴人機車併行間之間隔，致其自用小
    客車右後車門與告訴人機車發生擦撞，致發生本件交通事故
    ，被告顯有疏失，應負過失責任，爰提出交付審判之請求。
三、按刑事訴訟法第258條之1規定，告訴人得向法院聲請交付審
    判，揆其立法意旨，係法律對於「檢察官不起訴裁量權」制
    衡之一種外部監督機制，法院之職責僅在就檢察官所為不起
    訴之處分是否正確加以審查，藉以防止檢察機關濫權。是刑
    事訴訟法第258條之3第4 項規定：「法院為交付審判之裁定
    時，視為案件已提起公訴。」則交付審判之裁定自以訴訟條
    件俱已具備，別無應為不起訴處分之情形存在為前提。依此
    立法精神，同法第258條之3第3 項規定法院審查聲請交付審
    判案件時「得為必要之調查」，其調查證據之範圍，自應以
    偵查中曾顯現之證據為限；而同法第260 條對於不起訴處分
    已確定或緩起訴處分期滿未經撤銷者得再行起訴之規定，其
    立法理由說明該條所謂不起訴處分已確定者，包括「聲請法
    院交付審判復經駁回者」之情形在內，是前述「得為必要之
    調查」，其調查證據範圍，更應以偵查中曾顯現之證據為限
    ，不得就告訴人新提出之證據再為調查，亦不得蒐集偵查卷
    以外之證據，否則，將與刑事訴訟法第260 條之再行起訴規
    定，混淆不清，亦將使法院兼任檢察官而有回復「糾問制度
    」之虞；且法院裁定交付審判，即如同檢察官提起公訴使案
    件進入審判程序，是法院裁定交付審判之前提，必須偵查卷
    內所存證據已符合刑事訴訟法第251條第1項規定「足認被告
    有犯罪嫌疑」檢察官應提起公訴之情形，亦即該案件已經跨
    越起訴門檻，否則，縱或法院對於檢察官所認定之基礎事實
    有不同判斷，但如該案件仍須另行蒐證偵查始能判斷應否交
    付審判者，因交付審判審查制度並無如同再議救濟制度得為
    發回原檢察官續行偵查之設計，法院仍應依同法第258條之3
    第2項前段規定，以聲請無理由裁定駁回。
四、聲請人原告訴意旨略以：被告於110年7月9日上午9時58分許
    ，駕駛車牌號碼000-0000號自用小客車，沿臺南市東區中華
    東路1段外側快車道由北往南方向行駛，行經臺南市○區○○○
    路0段00號前，不慎與沿同向慢車道、未領有駕駛執照之告
    訴人黃周英娥駕駛車牌號碼000-0000號普通重型機車、案外
    人黃鈺純所駕駛車牌號碼000-0000號普通重型機車發生碰撞
    ，致告訴人人車倒地，因此受有頭部外傷顱內出血之傷害。
    因認被告涉有刑法第284條前段過失傷害罪嫌。
五、經查：
㈠、被告駕駛自用小客車，於前開時、地，與告訴人及案外人所
    駕駛之機車發生事故，致告訴人人車倒地，受有如告訴意旨
    欄所載傷害之事實，業據被告自承在卷，核與告訴人、證人
    即案外人黃鈺純證述情節相符，並有道路交通事故現場圖、
    道路交通事故調查報告表㈠、㈡，高雄榮民總醫院臺南分院診
    斷證明書、現場及車損照片在卷可資佐證，是上開事實首堪
    認定。
㈡、再者，告訴人於110年7月21日警詢稱「我只知道我和汽車發
    生碰撞後面就不知道了。我不知道和機車有無發生碰撞」、
    「汽車右車身受損，己車左車身受損」等語（見警卷第13頁
    ），於110年11月18日警詢中證稱「對方即被告駕駛自小客
    車與黃鈺純駕駛機車發生交通事故，我只記得小客車從我後
    面來，之後我就不知道了」等語（見警卷第10頁）；證人即
    案外人黃鈺純110年7月9日警詢 證稱「我只知道後面被機車
    撞上，不知道有無和汽車發生碰撞」、「對方機車前輪受損
    ，我方右車身、底盤磨損」等語（見警卷第15頁）；被告林
    春錦110年7月9日供稱「我不知道和哪台車輛發生碰撞」、
    「未發現黃鈺純機車」、「右車身鈑金凹損」等語（見警卷
    第7頁）、110年11月19日稱「我只確定我開快車道直行，沒
    有超速 ，碰撞的過程我完全沒有看到，我也不知道他們是
    怎麼跌倒的」等語（見警卷第4頁）。參諸被告、 告訴人及
    證人之證述內容，除行向及碰撞外，均未就發生碰撞前、後
    之相關車輛位置、相關駕駛人之駕駛行為具體陳述，再綜合
    參酌前揭道路交通事故現場圖、道路交通事故調查報告表㈠
    、㈡，高雄榮民總醫院臺南分院診斷證明書、現場及車損照
    片，至多只能證明各車間發生事故，告訴人因此成傷之事實
    。而檢察官將本案車禍送臺南市車輛行車事故鑑定會鑑定肇
    事原因，經該會函覆稱：「案依函送肇事筆錄、現場圖及照
    片等資料，經本會111年2月18日第9次鑑定會議，委員研析
    結果認為，本案現場跡證不足，事故前三車行駛軌跡不明，
    案情尚待釐清，無法遽以鑑定。」，有該會111年2月23日南
    市交鑑字第1110277184號函（南鑑0000000案）。從而，依
    本案上開所有證據資料，既無法證明車禍之發生過程，即無
    從認定本案被告駕駛行為客觀上有其違反注意義務之處，檢
    察官採證認事並無不當，亦無違反論理法則或經驗法則。
六、聲請交付審判意旨雖執前詞指摘上開不起訴處分及駁回再議
    之處分認事用法違誤，且調查未盡云云，惟查：
㈠、本件車禍發生過程究竟為何，依現有之證據資料，無從認定
    ，也無從認定被告或告訴人有何違反注意義務之駕駛行為，
    業如上述。
㈡、又告訴人機車在慢車道上並留有12.6公尺長之刮地痕，固有
    前開道路交通事故現場圖及現場照片可憑，然觀諸前開現場
    照片及現場圖，不論刮地痕是自右偏左，或是如聲請意旨所
    述是由左偏右，機車刮地痕起始點及機車倒臥處均在慢車道
    上，僅足認定告訴人及案外人機車自慢車道上倒地滑行，尚
    無從認定被告駕駛行為有何疏失，自不足以動搖或影響原不
    起訴處分之認定。
七、綜上所述，本件依卷存證據均不足認定被告有過失傷害之行
    為，原不起訴處分及原處分就聲請人上開指述予以斟酌，並
    就卷內證據詳為調查後，認無積極證據足認被告涉有前開罪
    嫌，犯罪嫌疑尚屬不足，而分別為不起訴處分、駁回再議聲
    請處分，核其證據取捨、事實認定之理由，均無違背經驗法
    則、論理法則及證據法則之情事。本院因認本件並無任何得
    據以交付審判之事由存在，聲請人聲請交付審判顯無理由，
    應予駁回。
八、依刑事訴訟法第258條之3第2項前段，裁定如主文。 　
中　　華　　民　　國　　111 　年　　10　　月　　31　　日
　　　　　　　　　刑事第二庭    審判長法　官　彭喜有
　　　　　　　　　
　　　　　　　　　                    法  官  蔡盈貞
　　　　　　　　　
　　　　　　　　　                    法  官  洪士傑
以上正本證明與原本無異。
不得抗告。
      　　　　　　　　　　　　　　　　書記官　吳鸝稻
　　　　　　　　　　　　　　　　
中　　華　　民　　國　　111 　年　　10　　月　　31  日